ܨܒܐ,,pʿal,ethpʿel,paʿʿel,ethpaʿʿal,aphʿel,ettaphʿal
perfect,3MS,ܨܒܳܐ,ܐܶܨܛܒܺܝ,ܨܰܒܺܝ,ܐܶܨܛܰܒܺܝ,ܐܰܨܒܺܝ,ܐܶܬܨܰܛܒܺܝ
perfect,3FS,ܨܒܳܐܬ,ܐܶܨܛܰܒܝܰܬ,ܨܰܒܝܰܬ,ܐܶܨܛܰܒܝܰܬ,ܐܰܨܒܝܰܬ,ܐܶܬܨܰܛܒܝܰܬ
perfect,2MS,ܨܒܰܝܬ,ܐܶܨܛܒܺܝܬ,ܨܰܒܺܝܬ,ܐܶܨܛܰܒܺܝܬ,ܐܰܨܒܺܝܬ,ܐܶܬܨܰܛܒܺܝܬ
perfect,2FS,ܨܒܰܝܬܝ,ܐܶܨܛܒܺܝܬܝ,ܨܰܒܺܝܬܝ,ܐܶܨܛܰܒܺܝܬܝ,ܐܰܨܒܺܝܬܝ,ܐܶܬܨܰܛܒܺܝܬܝ
perfect,1CS,ܨܒܺܝܬ,ܐܶܨܛܰܒܺܝܬ,ܨܰܒܺܝܬ,ܐܶܨܛܰܒܺܝܬ,ܐܰܨܒܺܝܬ,ܐܶܬܨܰܛܒܺܝܬ
perfect,3MP,ܨܒܰܘ,ܐܶܨܛܒܺܝܘ,ܨܰܒܺܝܘ,ܐܶܨܛܰܒܺܝܘ,ܐܰܨܒܺܝܘ,ܐܶܬܨܰܛܒܺܝܘ
perfect,3FP,ܨܒܰܝ̈,ܐܶܨܛܒܺܝ̈,ܨܰܒܺܝ̈,ܐܶܨܛܰܒܺܝ̈,ܐܰܨܒܺܝ̈,ܐܶܬܨܰܛܒܺܝ̈
perfect,2MP,ܨܒܰܝܬܽܘܢ,ܐܶܨܛܒܺܝܬܽܘܢ,ܨܰܒܺܝܬܽܘܢ,ܐܶܨܛܰܒܺܝܬܽܘܢ,ܐܰܨܒܺܝܬܽܘܢ,ܐܶܬܨܰܛܒܺܝܬܽܘܢ
perfect,2FP,ܨܒܰܝܬ̈ܶܝܢ,ܐܶܨܛܒܺܝ̈ܬܶܝܢ,ܨܰܒܺܝܬ̈ܶܝܢ,ܐܶܨܛܰܒܺܝ̈ܬܶܝܢ,ܐܰܨܒܺܝܬ̈ܶܝܢ,ܐܶܬܨܰܛܒܺܝܬܶܝ̈ܢ
perfect,1CP,ܨܒܰܝܢ,ܐܶܨܛܒܺܝܢ,ܨܰܒܺܝܢ,ܐܶܨܛܰܒܺܝܢ,ܐܰܨܒܺܝܢ,ܐܶܬܨܰܛܒܺܝܢ
imperfect,3MS,ܢܶܨܒܶܐ,ܢܶܨܛܒܶܐ,ܢܨܰܒܶܐ,ܢܶܨܛܰܒܶܐ,ܢܰܨܒܶܐ,ܢܶܬܨܰܛܒܶܐ
imperfect,3FS,ܬܶܨܒܶܐ,ܬܶܨܛܒܶܐ,ܬܨܰܒܶܐ,ܬܶܨܛܰܒܶܐ,ܬܰܨܒܶܐ,ܬܶܬܨܰܛܒܶܐ
imperfect,2MS,ܬܶܨܒܶܐ,ܬܶܨܛܒܶܐ,ܬܨܰܒܶܐ,ܬܶܨܛܰܒܶܐ,ܬܰܨܒܶܐ,ܬܶܬܨܰܛܒܶܐ
imperfect,2FS,ܬܶܨܒܶܝܢ,ܬܶܨܛܒܶܝܢ,ܬܨܰܒܶܝܢ,ܬܶܨܛܰܒܶܝܢ,ܬܰܨܒܶܝܢ,ܬܶܬܨܰܛܒܶܝܢ
imperfect,1CS,ܐܶܨܒܶܐ,ܐܶܨܛܒܶܐ,ܐܶܨܰܒܶܐ,ܐܶܨܛܰܒܶܐ,ܐܰܨܒܶܐ,ܐܶܬܨܰܛܒܶܐ
imperfect,3MP,ܢܶܨܒܽܘܢ,ܢܶܨܛܒܽܘܢ,ܢܨܰܒܽܘܢ,ܢܶܨܛܰܒܽܘܢ,ܢܰܨܒܽܘܢ,ܢܶܬܨܰܛܒܽܘܢ
imperfect,3FP,ܢܶܨܒܝ̈ܳܢ,ܢܶܨܛܰܒܝ̈ܳܢ,ܢܨܰܒܝ̈ܳܢ,ܢܶܨܛܰܒ̈ܝܳܢ,ܢܰܨܒ̈ܳܢ,ܢܶܬܨܰܛܒ̈ܳܢ
imperfect,2MP,ܬܶܨܒܽܘܢ,ܬܶܨܛܒܽܘܢ,ܬܨܰܒܽܘܢ,ܬܶܨܛܰܒܽܘܢ,ܬܰܨܒܽܘܢ,ܬܶܬܨܰܛܒܽܘܢ
imperfect,2FP,ܬܶܨܒܝ̈ܳܢ,ܬܶܨܛܰܒܝ̈ܳܢ,ܬܨܰܒܝ̈ܳܢ,ܬܶܨܛܰܒ̈ܝܳܢ,ܬܰܨܒ̈ܳܢ,ܬܶܬܨܰܛܒ̈ܳܢ
imperfect,1CP,ܢܶܨܒܶܐ,ܢܶܨܛܒܶܐ,ܢܨܰܒܶܐ,ܢܶܨܛܰܒܶܐ,ܢܰܨܒܶܐ,ܢܶܬܨܰܛܒܶܐ
imperative,MS,ܨܒܺܝ,ܐܶܨܛܒܰܝ,ܨܰܒܳܐ,ܐܶܨܛܰܒܳܐ,ܐܰܨܒܳܐ,ܐܶܬܨܰܛܒܳܐ
imperative,FS,ܨܒܳܝ,ܐܶܨܛܒܳܝ,ܨܰܒܳܝ,ܐܶܨܛܰܒܳܝ,ܐܰܨܒܳܝ,ܐܶܬܨܰܛܒܳܝ
imperative,MP,ܨܒܰܘ,ܐܶܨܛܒܰܘ,ܨܰܒܰܘ,ܐܶܨܛܰܒܰܘ,ܐܰܨܒܰܘ,ܐܶܬܨܰܛܒܰܘ
imperative,FP,ܨܒܰ̈ܝ,ܐܶܨܛܒܳܝ̈ܶܝܢ?,ܨܰܒܳܝ̈,ܐܶܨܛܰܒܳܝ̈,ܐܰܨܒܳܝ̈,ܐܶܬܨܰܛ̈ܒܳܝ
active-participle,MS,ܨܳܒܶܐ,ܡܶܨܛܒܶܐ,ܡܨܰܒܶܐ,ܡܶܨܛܰܒܶܐ,ܡܰܨܒܶܐ,ܡܶܬܨܰܛܒܶܐ
active-participle,FS,ܨܳܒܝܳܐ,ܡܶܨܛܰܒܝܳܐ,ܡܨܰܒܝܐ,ܡܶܨܛܰܒܝܳܐ,ܡܰܨܒܝܳܐ,ܡܶܬܨܰܛܒܝܳܐ
active-participle,MP,ܨܳܒܶܝܢ,ܡܶܨܛܒܶܝܢ,ܡܨܰܒܶܝܢ,ܡܶܨܛܰܒܶܝܢ,ܡܰܨܒܶܝܢ,ܡܶܬܨܰܛܒܶܝܢ
active-participle,FP,ܨܳܒܝ̈ܳܢ,ܡܶܨܛܰܒܝ̈ܳܢ,ܡܨܰܒܝ̈ܳܢ,ܡܶܨܛܰܒ̈ܝܳܢ,ܡܰܨܒ̈ܝܳܢ,ܡܶܬܨܰܛܒ̈ܝܳܢ
passive-participle,MS,ܨܒܶܐ,,ܡܨܰܒܰܝ,,ܡܰܨܒܰܝ,
passive-participle,FS,ܨܰܒܝܳܐ,,ܡܨܰܒܝܳܐ,,ܡܰܨܒܝܳܐ,
passive-participle,MP,ܨܒܶܝܢ,,ܡܨܰܒܶܝܢ,,ܡܰܨܒܶܝܢ,
passive-participle,FP,ܨܰܒܝ̈ܳܢ,,ܡܨܰܒܝ̈ܳܢ,,ܡܰܨܒ̈ܝܳܢ,
infinitive,,ܡܶܨܒܳܐ,ܡܶܨܛܒܳܝܽܘ,ܡܨܰܒܳܝܽܘ,ܡܶܨܛܰܒܳܝܽܘ,ܡܰܨܒܳܝܽܘ,ܡܶܬܨܰܛܒܳܝܽܘ
